【裁判字號】    95,中交簡上,459
【裁判日期】    950926
【裁判案由】    公共危險
【裁判全文】
臺灣臺中地方法院刑事判決         95年度中交簡上字第459號
上  訴  人  臺灣臺中地方法院檢察署檢察官
被      告  乙○○
上列上訴人因公共危險案件，不服臺灣臺中地方法院臺中簡易庭
95年度中交簡字第917號中華民國95年6月8日第一審簡易判決（
聲請簡易判決處刑案號：臺灣臺中地方法院檢察署95年度速偵字
第2011號），提起上訴，本院管轄第二審之合議庭判決如下：
    主  文
上訴駁回。
    犯罪事實及理由
一、本案經本院合議庭審理結果，認第一審簡易判決認事用法及
    量刑均無不當，應予維持，並引用第一審判決書記載之事實
    、證據及理由。（如附件）
二、檢察官上訴意旨略以：被告乙○○酒後駕車，經測得呼氣中
    含酒精濃度為每公升0.75毫克／公升，濃度甚高，並致肇事
    ，且為5年內再犯本罪，原審僅判處拘役50日，顯然過輕等
    語。
三、按刑罰之量定，固屬法院自由裁量之職權行使，但仍應審酌
    刑法第57條所列各款事由及一切情狀，為酌量輕重之標準，
    並非漫無限制；在同一犯罪事實與情節，如別無其他加重或
    減輕之原因，下級審法院量定之刑，亦無過重或失輕之不當
    情形，則上級審法院對下級審法院之職權行使，原則上應予
    尊重；此有最高法院85年度台上字第2446號裁判意旨可資參
    酌，是法律賦予審判者自由裁量權，雖此項裁量權之行使，
    並非得以任意或自由為之，仍應受一般法律原則之拘束、符
    合法律授權之目的，並受法律秩序之理念、法律感情及慣例
    所規範，亦即法官量刑權固為受法律拘束之裁量原則，但其
    內涵、表現仍將因各法官的理念、價值觀、法學教育背景的
    不同而異，是以自由裁量的界限實難有客觀的解答，端賴法
    官於個案審判時，依個案事由加以審酌，倘無裁量濫用情事
    ，要難謂其有不當之處。次按刑事簡易判決得無庸就刑法第
    57條規定事項所審酌之情形，加以記載說明，此觀刑事訴訟
    法第454條規定自明，本件原審依簡易判決處刑，雖未就刑
    法第57條所列各款例示事由之審酌於判決中詳加記載量刑依
    據，惟依前揭法條、說明，尚不得即謂原審未加以審酌前開
    事由而遽認其判決不適法，殆無疑義。另本件被告乙○○所
    犯刑法第185條之3服用酒類不能安全駕駛動力交通工具而駕
    駛之公共危險罪，係屬法定刑1年以下有期徒刑、拘役或3萬
    元以下罰金之罪，原審之量刑並未逾越法定刑範圍而為刑罰
    之諭知。況本件被告為警查獲之際呼氣酒精濃度雖逾0.55毫
    克／公升，但被告犯後坦承犯行，態度尚佳，且被告並未因
    酒後駕車肇事致人死傷。再者，被告雖曾於92年間因公共危
    險案件，經本院判處有期徒刑6月確定，於92年10月7日易科
    罰金執行完畢，惟其於該案非酒醉駕車，本次為被告初犯酒
    醉駕車，原審基此總合考量而科處被告拘役50日，尚難謂有
    裁量權濫用之違法或不當。此外，又查無其他足資加重所科
    刑度之事由，是原審量刑尚無違誤。
四、綜此，原審依據刑事訴訟法第449條第1項、第454條第2項，
    刑法第185條之3、修正前刑法第47條、第41條第1項前段，
    修正前罰金罰鍰提高標準條例第2條等規定，對被告魏承志
    判處拘役50日，其認事用法均無不當，量刑亦稱妥適。檢察
    官上訴爭執本件量刑過輕，未慮及個案量刑事由，其上訴尚
    非有據，應予駁回。另依以往實務見解，認原判決未及比較
    適用新舊法時，上訴後，雖比較結果以舊法有利於行為人，
    而原判決別無其他撤銷事由，仍應由本院合議庭以此為由撤
    銷改判。惟修正後之規定係以適用行為時法為原則，因此原
    判決雖未及比較適用，然上訴本院合議庭後，經比較新舊法
    ，行為後之法律並非較有利於行為人，仍應適用行為時法，
    則原判決適用行為時法即無不當，自不構成撤銷之事由，附
    此敘明。
據上論斷，應依刑事訴訟法第455條之1第1項、第3項、第373 條
、第368條，判決如主文。
本案經檢察官甲○○到庭執行職務。
中    華    民    國    95    年    9     月    26    日
                  刑事第四庭    審判長法  官  張國忠
                                      法  官  陳思成
                                      法  官  柯雅惠
上正本證明與原本無異。
本件不得上訴。
                                      書記官  郭佳雯
中    華    民    國    95    年    9     月    13    日
附錄本案論罪科刑法條全文
刑法第185條之3
服用毒品、麻藥藥品、酒類或其他相類之物，不能安全駕駛動力
交通工具而駕駛者，處1年以下有期徒刑、拘役或3萬元以下罰金
。


司法院資訊處製作；財團法人民間司法改革基金會備份。
